【裁判字號】    89,易,5124
【裁判日期】    900411
【裁判案由】    傷害等
【裁判全文】
臺灣高雄地方法院刑事判決                        八十九年度易字第五一二四號
    公  訴  人  臺灣高雄地方法院檢察署檢察官
    被      告  甲○○
                丁○○
                乙○○
    共      同  溫三郎
    選任辯護人
右列被告等因傷害等案件，經檢察官提起公訴（八十九年度偵字第五四六八號），本
院判決如左：
    主  文
甲○○、丁○○、乙○○，均無罪。
    理  由
一、本件公訴意旨略以：被告甲○○於民國八十八年十二月一日下午四時十分許，駕
    駛車牌號碼ＭＳ─七四五六號自小客車，附載被告丁○○及乙○○由國道中山高
    速公路下楠梓交流道時，誤以為告訴人丙○○所駕駛之ＡＩ─二九三號曳引車（
    載有證人即告訴人之妻朱秋枝）對其亂鳴喇叭，被告等三人心生不悅，乃趁告訴
    人在高雄市○○區○○路與鳳陽路口停車等候綠燈時，竟共同基於傷害告訴人之
    犯意聯絡，先由被告甲○○跳上告訴人之車動手毆打告訴人頭部，被告丁○○及
    乙○○亦下車在旁助勢，被告甲○○毆打告訴人後，仍心有未甘，竟另行基於毀
    損之故意，至附近之保養廠撿拾木塊敲擊告訴人曳引車之右後視鏡及車頭面板，
    致右後視鏡及車頭面板嚴重毀損不堪使用，致生損害於告訴人，被告甲○○見告
    訴人不敢下車，氣焰益盛，復承前揭傷害之故意，撿拾木棍欲毆打告訴人，告訴
    人見狀即持車內柺杖鎖下車以備抵擋，孰知被告甲○○見告訴人持柺杖鎖下車，
    一時慌張而跌倒撞傷，在旁之被告丁○○及乙○○見被告甲○○受傷，乃衝上前
    ，由被告丁○○自背後抱住告訴人，並將之摔倒在地後，被告甲○○與丁○○即
    共同以腳踹擊告訴人，而被告乙○○則撿拾木椅猛擊告訴人背部，致告訴人受有
    右肩頭部、右腰撞傷及擦傷之傷害，因認被告三人共同涉犯有刑法第二百七十七
    條第一項之傷害罪嫌，被告甲○○則另涉犯有刑法第三百五十四條之毀損罪嫌。
二、惟按犯罪事實應依證據認定之，無證據不得推定其犯罪事實，刑事訴訟法第一百
    五十四條定有明文。又告訴人之告訴，係以使被告受刑事訴追為目的，是其陳述
    是否與事實相符，仍應調查其他證據以資審認，有最高法院五十二年度台上字第
    一三ＯＯ號判例可資參照。
三、被告三人共同涉犯有刑法第二百七十七條第一項之傷害罪嫌部分：
    本件訊據被告三人均堅決否認有何右揭共同傷害告訴人之犯行，被告甲○○辯稱
    ：案發當日在高速公路交流道，因伊之自小客車與告訴人曳引車發生擦撞，在告
    訴人等紅綠燈時，伊攔下告訴人欲與之理論，未料告訴人即拿柺杖鎖打伊之頭部
    ，致伊頭部受傷流血，伊未毆打告訴人亦未毀損告訴人曳引車之右後視鏡及車頭
    面板等語，被告丁○○辯稱：案發當日伊在場，告訴人有拿柺杖鎖打被告甲○○
    頭部，惟並未看見被告甲○○有毆打告訴人或毀損告訴人之曳引車，伊未毆打告
    訴人等語，被告乙○○則辯稱：案發當日係告訴人拿柺杖鎖打被告甲○○頭部，
    被告甲○○頭部流血伊將其送醫，伊未毆打告訴人等語。本件公訴人認為被告三
    人共同涉犯有右揭傷害之犯行，係以告訴人之指訴及卷附之建仁醫院診斷證明書
    一紙為認定依據，惟查：
   （一）被告三人與告訴人於前揭時地因車子擦撞問題而發生糾紛，告訴人及其妻
         即在場證人朱秋枝因共同傷害被告甲○○，經台灣高等法院高雄分院以八
         十九年度上易字第一Ｏ一六號刑事判決，判處告訴人及證人朱秋枝各處拘
         役五十日確定在案，業經本院調閱該案卷宗核閱屬實。而告訴人於案發當
         日被告三人如何毆打伊之情形，於告訴狀中論述甚為詳細，有刑事告訴狀
         一紙在卷可參，是可知告訴人就案發當日雙方發生衝突之經過記憶深刻，
         不應會有發生錯誤之情形，惟就案發當日被告甲○○係如何受傷，告訴人
         於另案（即八十九年度上易字第一Ｏ一六號）警訊中係指稱：「‧‧‧他
         （指被告甲○○）到附近拿一支木頭向我而來，我見狀便拿起我車內之柺
         杖鎖要防衛，結果不小心沒有打到他手持的木頭，卻打到他的頭‧‧‧」
         等語，惟於本案中係指訴：「‧‧‧告訴人見狀乃持車內柺杖鎖下車以備
         抵擋被告之攻擊，孰知被告甲○○見告訴人持柺杖鎖下車一時慌張而跌倒
         ，導致其頭部撞及硬物而受傷‧‧‧」等語（見本案偵查卷第三頁），是
         可知告訴人就被告甲○○因何原因受傷，前後指訴不一，其指訴內容已有
         瑕疵。
   （二）而當日在場證人即告訴人之妻朱秋枝，雖於另案警訊中供稱：因超車問題
         而下車爭論進而發生打架等語，且經本院傳喚經其結證稱：「‧‧‧丟車
         子後三人就打架了。」等語（見本院卷第四十七頁），為不利於被告三人
         之證言，惟證人係告訴人之妻，為避免其證詞有偏頗之虞，須其證詞與告
         訴人之指訴經過相符合，始得採為認定犯罪事實之證據，經查，告訴人就
         案發當日被告丁○○及乙○○毆打伊之情形係指稱：「‧‧‧被告丁○○
         及乙○○眼見被告甲○○頭部受傷，即衝上前由被告丁○○以雙手由背後
         抱住告訴人，並奮力將告訴人摔倒在地‧‧‧被告乙○○則於現場撿拾廢
         棄不用之木椅重擊告訴人之背部‧‧‧」等語，證人朱秋枝於本院亦結證
         稱：當日有被告在路旁撿木椅打告訴人，有被告抱住告訴人讓被告甲○○
         打等語（見本院卷第四十七頁），惟經本院命證人朱秋枝當場指認被告三
         人於案發當日係何人抱住告訴人，何人撿拾木椅打告訴人，證人係指稱：
         撿木椅的是被告丁○○，抱住告訴人的是被告乙○○等語（見本院卷第四
         十八頁），與告訴人前述指訴係被告丁○○以雙手由背後抱住告訴人、被
         告乙○○撿拾廢棄不用之木椅重擊告訴人之背部之情形，並不相符，是證
         人之證詞亦有瑕疵，自難採為認定被告三人犯罪事實之依據。
   （三）另告訴人雖提出前述診斷證明書一紙以證明告訴人受有前述傷害，惟仍須
         參酌其他證據始能認定係被告三人所為，而告訴人之指訴及證人朱秋枝之
         證詞均有瑕疵而不能採信，已如前述，是該診斷證明書自亦不能作為不利
         於被告三人犯罪事實之認定依據。
   （四）綜上所述，告訴人指述之及證人朱秋枝之證詞均有瑕疵，參諸前揭法條規
         定及判例意旨，自不能以告訴人及證人有瑕疵之指訴或證詞，而為被告三
         人犯罪事實不利之認定，此外，復查無其他證據足認被告有前揭公訴人所
         指共同傷害之犯行，不能證明被告犯罪，此部分應為被告三人無罪之諭知
         。
四、被告甲○○涉犯有刑法第三百五十四條之毀損罪嫌部分：
    訊據被告甲○○堅決否認於有於右揭時地，毀損告訴人曳引車之右後視鏡及車頭
    面板之犯行，而公訴人認為被告甲○○犯有前揭毀損之犯行，係以告訴人之指訴
    及卷附之估價單及送貨單各一紙為認定依據，惟告訴人之指訴已有瑕疵不足採信
    ，已如前述，且經本院傳喚證人戊○○到院結證稱：伊無法確定告訴人車子係如
    何受損，且伊無法判斷該傷痕係新的抑或舊的傷痕等語，是證人之證詞僅能證明
    告訴人車子確有受損，且經證人戊○○評估修理費用，惟不足以認定係被告甲○○所為，是其證言亦不能作為不利被告甲○○之認定，此外，復查無其他積極證
    據足認被告甲○○有公訴人所指毀損犯行，不能證明被告犯罪，此部分自應諭知
    被告甲○○無罪之判決。
據上論斷，依刑事訴訟法第三百零一條第一項，判決如主文。
本案經檢察官姜麗儒到庭執行職務。
中      華      民      國      九十      年      四      月      十一  日
                                  臺灣高雄地方法院刑事第三庭
                                          審判長法  官    宋  明  中
                                                法  官    李  淑  惠
                                                法  官    呂  憲  雄
右正本證明與原本無異。
如不服本判決，應於判決送達後十日內，向本院提出上訴狀。
                                                書記官    許  麗  珠
中      華      民      國      九十      年      四      月      十一  日


司法院資訊處製作；財團法人民間司法改革基金會備份。
